臺灣高等法院臺南分院刑事裁定　　　　 九十一年度聲再字第二三一號　　　　潛
　　　聲　請　人
　　　即受判決人　甲　○　○
右聲請人因妨害公務案件，對於本院八十九年度上易字第一七六八號中華民國八十九
年十一月十六日確定判決（臺灣臺南地方法院八十八年度易字第二八七三號、臺灣臺
南地方法院檢察署八十八年度營偵字第一一七六六號），聲請再審，本院裁定如左：
      主      文
再審之聲請駁回。
      理      由
一、聲請意旨略稱：為不服鈞院八十九年度上易字第一七六八號確定判決，依發現確
    實之新證據及重要證據漏未審酌之再審事由，聲請再審：
(一)警員證詞關於聲請人拿牌時間各不同，動作亦不相同。警員邱春明證稱：「洪南
    榮一進派出所，聲請人與洪南榮爭執，洪南榮一轉身聲請人拿走車牌，二人並未
    拉扯」（本院審理時證詞）；又證稱：「牌落地，未拉扯」（原審證詞）。警員
    洪南榮證稱：「拆被告車牌是要查詢資料，於派出所做完資料單後，被告搶走車
    牌及資料單跑至門口被我們制止」（原審證詞）；警員邱春明、洪南榮亦同。
１、警員邱春明證稱被告於警員洪南榮進派出所時小民拿牌，但警員洪南榮卻說其製
    作完電腦單小民連資料單一同搶走，時間上已有不同。
２、警員邱春明稱：牌落地，未拉扯。警員洪南榮卻稱：被告搶走車牌及資料單跑至
    門口被我們制止，動作上又互相矛盾。
    被告先行前往派出所已將此事告知值班員警，欲找警官申訴員警違法執法（原審
    盧鵬全證詞），此舉何以會和警員洪南榮爭執，且在前往派出所才搶車牌，被告
    並非精神病患。
(二)紅單為警員洪南榮事後所填寫寄至本人住所，於地院說內容為事後聽邱春明警員
    所說填寫，但拆牌者為洪南榮警員，警員洪南榮當時憑何理由拆牌。
    茲以聲請人事後拍攝之照片三張及違規單影本，以說明警員藉公報私怨違法執法
    之物，被告在派出所內確無妨害公務之行為，並請求調閱警員邱春明、洪南榮、
    盧鵬全等三人於地院出庭之錄音帶。爰依刑事訴訟法第四百二十條第一項第六款
    暨第四百二十一條之規定聲請再審。
二、按因重要證據漏未審酌而聲請再審者，應於送達判決後二十日內為之，刑事訴訟
    法第四百二十四條定有明文。查本件聲請人以原判決有足以影響判決之重要證據
    漏未審酌，聲請再審，應於送達判決後二十日內為之，然查受判決人於民國（下
    同）八十九年十一月三十日收受判決正本，延至九十一年十一月十一日始依刑事
    訴訟法第四百二十一條，聲請再審，顯已逾前開規定之二十日，聲請再審之程序
    違背前開規定，應以裁定駁回之。
三、按法院認為無再審理由者，應以裁定駁回之。經前項裁定後，不得更以同一原因
    聲請再審。刑事訴訟法第四百三十四條第一項、第二項定有明文。查再審聲請人
    曾以同一原因向本院聲請再審，業經本院於八十九年十二月二十八日以八十九年
    度聲再字第二七四號刑事裁定，認為聲請人所提出證人之證言為虛偽，並提出違
    規單影本認為內容不合事實、違規現場照片（相片中無車輛）、違規單寄達已逼
    近繳款期限等事證，並無同法第四百二十條第一項第六款再審理由，駁回其再審
    之聲請在案，有本院上開刑事裁定在卷可稽；茲再審聲請人此次聲請再審與前次
    聲請再審關於再審原因之敘述雖繁簡有別，然實質上原因事實仍屬完全同一，其
    聲請再審程序，顯然違背規定，應予駁回。
四、據上論斷，應依刑事訴訟法第四百三十三條、第四百三十四條第一項，裁定如主
    文。
中  華  民  國      九十一      年      十二      月      十  八        日
                                臺灣高等法院臺南分院刑事第一庭
                                    審判長法官  茆    臺    雲
                                          法官  李    文    福
                                          法官  蔡    長    林
右正本證明與原本無異。
不得抗告。
                                    法院書記官  李    培    薇
中  華  民  國      九十一      年      十二      月      十  九        日
